【裁判字號】    98,簡上,303
【裁判日期】    980430
【裁判案由】    傷害
【裁判全文】
臺灣板橋地方法院刑事判決             98年度簡上字第303號
上  訴  人  臺灣板橋地方法院檢察署檢察官
被      告  丁○○
選任辯護人  蔡岳泰律師
            陳柏廷律師
上列上訴人因被告丁○○傷害案件，不服本院97年度簡字第1061
8 號，中華民國98年2 月5 日第一審判決（聲請簡易判決處刑書
：臺灣板橋地方法院檢察署97年度偵字第30666 號）提起上訴，
本院第二審合議庭判決如下：
    主      文
上訴駁回。
    事實及理由
一、按被告以外之人於審判外之陳述，雖不符前4 條之規定，而
    經當事人於審判程序同意作為證據，法院審酌該言詞陳述或
    書面陳述作成時之情況，認為適當者，亦得為證據，刑事訴
    訟法第159 條之5 定有明文；故當事人如放棄對原供述人之
    反對詰問權，於審判程序表示同意該等傳聞證據可作為證據
    ，除法院認該傳聞證據欠缺適當性外，自可承認其證據能力
    。經查，關於本案屬於審判外陳述之傳聞證據，公訴人、被
    告丁○○及其辯護人於審判程序均同意作為證據，且經本院
    審酌該證據作成情況均無不適當之情形，是依上開規定，認
    得作為本案證據。
二、經本院審理結果，認原審判決之認事、用法、量刑均無不當
    ，應予維持，並引用附件第一審刑事簡易判決書（含檢察官
    聲請簡易判決處刑書）關於事實、證據及理由之記載。
三、檢察官循告訴人丙○○請求上訴，則以被告犯後未賠償告訴
    人所受損失，復於本案審理期間挑釁告訴人，犯後態度不佳
    ，顯無悔過之意，而認原審量刑過輕，指摘原判決不當云云
    。經查，原審以被告所為係犯刑法第277 條第1 項之傷害罪
    ，並審酌被告傷害犯行僅因細故即動手毆打告訴人，及被告
    之智識程度、犯罪動機、素行、目的、手段、告訴人所受傷
    勢，及尚未與告訴人和解等情，而予以量刑，顯見上訴理由
    所稱之被告尚未與告訴人和解乙節，已經原審於科刑時詳為
    審酌。且被告曾依原審之安排，於民國98年1 月20日與告訴
    人試行調解，係因告訴人要求新台幣25萬之賠償金額過高，
    致無法與告訴人達成和解等情，有卷附之原審調解回報單可
    稽（見原審卷第6 頁），並經被告供述在卷（見本院卷第45
    頁），足見被告並非存有無庸賠償告訴人損失之心態，始未
    與告訴人達成和解。另上訴理由雖謂據告訴人指稱被告案發
    後曾有挑釁之行為云云；然本案係因告訴人與被告發生紛爭
    而引起，足見2 人原本即處於對立之立場，則告訴人之指訴
    是否與真實相符，已非無疑，參以上開情事復無證據佐證，
    而被告又堅詞否認上情，顯難遽予採信告訴人片面之詞為真
    。又被告業已坦承犯行，並曾與告訴人試行和解，核如上述
    ，難認上訴意旨關於被告無悔過之意云云屬實。是本院審酌
    上情後，認原審認事用法均無違誤，並已就刑法第57條揭示
    之各種量刑條件妥為斟酌，實無過輕之不當。從而，上訴人
    執前開事由提起上訴，指摘原判決不當，為無理由，自應予
    以駁回。
四、據上論斷，應依刑事訴訟法第455 條之1 第3 項、第368 條
    、第373 條，判決如主文。
本案經檢察官彭聖斐到庭執行職務。
中    華    民    國    98    年    4     月    30    日
                  刑事第十庭  審判長法  官  彭全曄
                                    法  官  陳正昇
                                    法  官  洪珮婷
以上正本證明與原本無異。
不得上訴。
                                    書記官  陳永訓
中    華    民    國    98    年    4     月    30    日
────────────────────────────
附件：
臺灣板橋地方法院刑事簡易判決         97年度簡字第10618號
聲   請  人  臺灣板橋地方法院檢察署檢察官
被      告   丁○○  男  59歲（民國○○年○月○○日生）
                     身分證統一編號：Ｚ000000000號
                     住臺北縣林口鄉○○路124巷5號1樓
上列被告因傷害案件，經檢察官聲請以簡易判決處刑（97年度偵
字第30666號），本院判決如下：
    主      文
丁○○傷害人之身體，處拘役肆拾日，如易科罰金，以新臺幣壹
仟元折算壹日。
    事實及理由
一、本件犯罪事實、證據均引用如附件檢察官聲請簡易判決處刑
    書之記載。
二、核被告丁○○所為，係犯刑法第277 條第1 項之傷害罪。爰
    審酌被告與告訴人間僅因細故，竟不循平和解決之道，而為
    本件傷害犯行，兼衡被告之素行，有臺灣高等法院被告前案
    紀錄表1 份可憑，再衡其智識程度、犯罪動機、目的、手段
    、告訴人因此所受之傷勢，且迄未與告訴人達成和解等一切
    情狀，量處如主文所示之刑，並諭知如易科罰金之折算標準
    。
三、依刑事訴訟法第449 條第1 項前段、第3 項、第454 條第 2
    項，刑法第277 條第1 項、第41條第1 項前段，刑法施行法
    第1 條之1 ，逕以簡易判決處刑如主文。
四、如不服本判決，得自收受送達之日起10日內向本院提出上訴
    狀，上訴於本院第2 審合議庭。
中    華    民    國    98    年    2    月     5     日
                  刑事第二十二庭  法  官  古秋菊
臺灣板橋地方法院檢察署檢察官聲請簡易判決處刑書
                                     97年度偵字第30666號
    被      告  丁○○  男  59歲（民國○○年○月○○日生）
                        住臺北縣林口鄉○○路124巷5號1樓
                        國民身分證統一編號：Ｚ000000000號
上列被告因傷害案件，業經偵查終結，認為宜聲請以簡易判決處
刑，茲將犯罪事實及證據並所犯法條分敘如下：
        犯  罪  事  實
一、丁○○與丙○○係鄰居關係，二人感情不睦，素有怨隙。丙
    ○○於民國97年9 月3 日16時40分許見丁○○蹲在臺北縣林
    口鄉○○路115 號門口以榔頭尖端清理人行道溝縫之泥巴時
    ，走至丁○○身邊欲向丁○○表達不要誹謗其名譽之意，然
    於其走至丁○○身邊尚未開口之際，丁○○竟基於傷害人身
    體之犯意，持榔頭攻擊丙○○之頭部，致丙○○受有頭部外
    傷併撕裂傷2 公分併頭皮血腫，左手前臂1.5 公分撕裂傷之
    傷害。
二、案經丙○○訴請偵辦。
        證據並所犯法條
一、訊據被告丁○○固坦承於上開時、地與告訴人丙○○發生拉
    扯，惟矢口否認有何傷害之犯行，辯稱：伊於上開時、地蹲
    在人行道上，持榔頭尖端清理人行道溝縫之泥巴時，丙○○
    忽然站在伊身邊，致伊跌倒，嗣伊站立要與丙○○理論，丙
    ○○見伊右手上持有榔頭遂徒手拉住伊右手，拉扯間榔頭從
    伊手中脫落，伊不知為何丙○○頭部有傷云云。經查：上開
    犯罪事實，業據告訴人丙○○於偵查中指述歷歷，並與目擊
    證人李美雲於偵查中證述相符，復有長庚紀念醫院林口分院
    97年9 月3 日診斷證明書1 紙在卷可資佐證。參以被告身高
    矮於告訴人甚多，且二人係近距離拉扯，茍榔頭如被告所供
    稱係拉扯間從被告手中脫離，亦不至於甩至告訴人頭部位置
    ，被告上開辯稱顯係卸責之詞，不足採信，被告犯嫌應堪認
    定。
二、核被告所為，係犯刑法第277條第1項傷害罪嫌。
三、依刑事訴訟法第451條第1項聲請逕以簡易判決處刑。
    此    致
臺灣板橋地方法院
中    華    民    國    97    年    11    月    28    日
                              檢  察  官  乙○○
                              檢  察  官  甲○○
參考法條：
刑法第277條第1項。
傷害人之身體或健康者，處3 年以下有期徒刑、拘役或1 千元以
下罰金。


司法院資訊處製作；財團法人民間司法改革基金會備份。
